臺灣高等法院刑事判決　　　　　　　　96年度上訴字第2327號
上　訴　人
即　被　告　甲○○
　　　　　　　　 　（另案於台灣台北監獄執行中）
選任辯護人　陳昭全　律師
上列上訴人因毒品危害防制條例案件，不服臺灣臺北地方法院95
年度訴字第2091號，中華民國96年5月4日第一審判決（起訴案號
：臺灣臺北地方法院檢察署95年度偵字第7392號），提起上訴，
本院判決如下：
    主  文
原判決撤銷。
甲○○共同連續販賣第一級毒品，處有期徒刑柒年肆月。扣案之
第一級毒品海洛因貳包（分別驗後淨重零點零公克、零點壹伍
公克）沒收銷燬之，包裹海洛因之外包裝貳只沒收之；犯罪所得
新臺幣伍仟元沒收，如全部或一部不能沒收時，以其財產抵償之
。
    事  實
一、甲○○明知海洛因係毒品危害防制條例所列管之第一級毒品
    ，不得非法販賣，竟與友人乙○○（另經本院95年度上更(一)
    字第370號判處有期徒刑柒年陸月，經最高法院95年度台上
    5206號判決上訴駁回確定）共同基於意圖營利販賣第一級毒
    品之概括犯意聯絡，自九十四年二月一日起至三月七日凌晨
    十二時二十分許，在臺北市○○區○○街六之十八號巷口，
    以每次最少新臺幣（下同）五百元之價格，販賣第一級毒品
    海洛因各一小包（微量）予王斌賢，計十次。其交易方式係
    由甲○○提供不知情之游尚杰（原名游文棕）所有門號0000
    000000號行動電話，作為王斌賢與渠等聯繫購買毒品之用，
    而由王斌賢在其母所經營之豪城餐廳（址設臺北市○○區○
    ○路一段二一二巷三四號），利用所裝設之000000 00、00
    000000號市內電話，撥打上開行動電話號碼，由乙○○或甲
    ○○接聽，於談妥交易價格並約定交易時間後，推由其中一
    人先行以海洛因黏貼在上開漢中街巷口附近路旁某攤位桌面
    下方，或置於路旁某樹下等方式以代面交，隨即於約定時間
    前往上開漢中街巷口，向王斌賢收取該次價金後，再告以海
    洛因之放置地點，由王斌賢自行前往拿取之。嗣王斌賢於同
    年三月七日凌晨十二時二十分許，以前開方式購得海洛因一
    包（淨重○．○三公克）並交付價金五百元予甲○○後，王
    斌賢旋於同日凌晨十二時三十分許，在臺北市○○區○○路
    一段二一二巷與梧州街口為警當場查獲，並扣得海洛因一包
    （淨重○．○三公克）。嗣經王斌賢供出海洛因來源（即上
    開行動電話號碼、賣主特徵及購買地點），由員警帶同王斌
    賢以電話撥打上揭行動電話號碼與賣主聯繫，經甲○○接聽
    ，王斌賢無購買之真意而向其佯稱欲再購買海洛因一千元，
    繼而由乙○○循同前交易模式，先行將海洛因一包（淨重○
    ．一五公克）黏貼在漢中街六之十八號前之攤位桌緣下方後
    ，再前往指定交易地點即上開漢中街巷口欲收取價款時，為
    警當場逮捕。旋經警徵得乙○○同意，帶其與王斌賢於同日
    凌晨一時三十分許，在漢中街六之十八號前之攤位桌緣下方
    起獲海洛因一包（淨重○．一五公克），而乙○○與甲○○
    此次犯行，因王斌賢無買受之真意而未遂。再乙○○與甲○
    ○以上販賣海洛因予王斌賢所得至少有五千元（依最有利於
    乙○○與甲○○方式認定，亦即以王斌賢每次購買最低價金
    五百元乘以十次核算）。
二、案經台北市政府警察局大同分局報告台灣台北地方法院檢察
    署檢察官偵查起訴。
    理    由
一、按「被告以外之人於審判外之言詞或書面陳述，除法律有規
    定者外，不得作為證據。」刑事訴訟法第一百五十九條第一
    項定有明文；復按「被告以外之人於審判外向法官所為之陳
    述，得為證據。被告以外之人於偵查中向檢察官所為之陳述
    ，除顯有不可信之情況者外，得為證據。」同法第一百五十
    九條之一第一項、第二項亦有規定；另按「被告以外之人於
    審判外之陳述，雖不符前四條之規定，而經當事人於審判程
    序同意作為證據，法院審酌該言詞陳述或書面陳述作成時之
    情況，認為適當者，亦得為證據。當事人、代理人或辯護人
    於法院調查證據時，知有第一百五十九條第一項不得為證據
    之情形，而未於言詞辯論終結前聲明異議者，視為有前項之
    同意。」同法第一百五十九條之五規定甚明。本案認定犯罪
    事實之證據，其中證人（即共同被告）乙○○以被告身分，
    於原審法院九十四年度訴字第九五七號案件審理中，向法官
    所為之陳述，依刑事訴訟法第一百五十九條之一第一項規定
    ，自具備證據能力；證人王斌賢偵查中向檢察官所為之陳述
    ，業經具結，乙○○在原審法院九十四年度訴字第九五七號
    案件偵查中以被告身分所為之供述，均無顯不可信之情形存
    在，依刑事訴訟法第一百五十九條之一第二項規定，自具備
    證據能力；其餘之傳聞證據（王斌賢警詢時之陳述），因被
    告及辯護人於原審及本院言詞辯論終結前，均未對於證據能
    力聲明異議，依刑事訴訟法第一百五十九條之五第一項、第
    二項規定，視為同意上開證據具備證據能力；本院審酌該等
    傳聞證據作成之情況，證人未曾主張非出於任意性或不正取
    供，足信作成時之情況，應無違法或不當情事，因而認為適
    當，故該等傳聞證據，均具備證據能力而均得作為證據，合
    先敘明。
二、訊據上訴人即被告甲○○否認有何販賣第一級毒品之犯行，
    辯稱：未曾向王斌賢拿過錢，也沒有販賣過毒品云云，然查
    ：
  (一)上揭事實，業據證人王斌賢於警詢時稱：「（警方調閱0000
    000000行動電話通聯紀錄，其中是否有你向乙○○購買海洛
    因的聯絡電話？）有，其中00000000、00000000電話就是我
    用來聯絡乙○○向他購買毒品的電話。」、「（00000000、
    00000000電話位置在何處，登記何人名下？）00000000登記
    陳婉玲、00000000登記廖茗春名下，位置均為台北市○○區
    ○○路一段二一二巷三四號我母親所經營之豪城餐廳使用，
    陳婉玲為前股東，廖茗春是我母親。」（九十四年度偵字第
    九五二二號卷第十一頁）；於原審法院九十四年度訴字第九
    五七號案件審理時具結證稱：「（如果打電話給被告都是用
    何電話？）用自己家『豪城茶藝館』店裡的電話00000000，
    或用公用電話，即當天配合警察查緝的那支，我都固定用該
    公用電話打給被告，因該公用電話離我店比較近。」、「（
    被告是親手交毒品給你或以其他方式交貨？）他都是把毒品
    年在漢中街六之十八號攤位桌面下，我們見面時他會叫我自
    己去那桌面下拿，錢是我直接拿給他。」、「（高（福順）
    拿毒品給你是否也是以此方式？）高是直接拿毒品給我。」
    （見九十四年度偵字第五九九六號卷第七四頁）、「（你每
    次都購買多少錢？）五百至一千元不等。」、「（你交毒品
    及交錢方式為何？）我拿錢給被告，被告拿毒品給我。」、
    「（你錢是當場直接交給被告？）是的。」、「（毒品是否
    都是被告直接交給你？）放在路旁叫我去拿。」、「（是否
    拿毒品的方式都是在路旁，或是其他方式？）所謂的路旁就
    是放在路邊的某個地點，例如黏在攤子上，或是丟在樹下。
    」、「（你每次的購買都有成交嗎？）有。他都有給我毒品
    。」、「（你多久吃一次毒品？）一天吃一、兩次，一天大
    約吃零點一公克。」、「（你剛剛回答辯護人從九十三年一
    月開始施用毒品，那段時間是向誰購買毒品？）不特定人。
    」、「（九十四年一、二月以後都向誰購買毒品？）甲○○
    ，沒有跟其他人買。」、「（向甲○○購買毒品的頻率為何
    ？）一、兩天購買一次。」、「（是否每次都是乙○○交毒
    品給你？）不是每一次，有些是甲○○交給我的，乙○○交
    給我頻率，大約十次有一、兩次。」（原審法院九十四年度
    訴字第九五七號卷第五一至五六頁、五九頁）；於原審九十
    六年四月十二日審理本案時證稱：「（你何時開始跟乙○○
    購買毒品？買幾次？）買很多次，詳細時間不太記得。」、
    「（你的毒品都是跟乙○○或是甲○○買的？）我打電話都
    是甲○○接的，我有看過他（當庭指認被告），但是拿東西
    有時候是乙○○，有時後是被告甲○○。」等語；又依卷附
    之0000000000號行動電話雙向通聯紀錄（九十四偵九五二二
    號卷第五六至一四七頁），該門號自九十四年二月一日起至
    同年三月六日止，幾乎每日均有來自00000000號、00000000
    號或上開00000000號公用電話之受話紀錄，次數極為頻繁。
    另有法務部調查局九十四年五月三日調科參字第020007059
    、000000000號鑑定通知書（九十四年度偵字第九五二二號
    卷第四○、四一頁）堪以認定扣案之白色粉末二包確含有海
    洛因成分（分別為淨重○．一五公克、○．○三公克）。另
    王斌賢於上揭時地為警查獲所採集之尿液經送鑑定結果呈嗎
    啡陽性反應，亦有卷附臺灣尖端先進生技醫藥股份有限公司
    濫用藥物檢驗報告可稽（見九十四年度偵字第九五五二號偵
    查卷第四五頁），足認王斌賢確有購買海洛因施用之事實。
    再被告為警查獲時持有上開海洛因之事實有台北市政府警察
    局大同分局扣押物品目錄表（九十四年度偵字第九五二二號
    卷第一六五、一六七頁）、漢中街六之十八號及巷口之勘驗
    現場筆錄（本院九十五年度上更一字第三七○號卷第四五至
    五七頁），足見證人於上揭時地多次以電話聯絡向被告及乙
    ○○購買第一級毒品海洛因之情節，應非虛妄。
  (二)次查，乙○○於上揭時地，意圖營利販賣第一級毒品予證人
    王斌賢十次，已經最高法院九十五年度台上字第五二○六號
    判決有罪確定在案。乙○○以被告身分於原審法院九十四年
    度訴字第九五七號案件偵查及審理時復供稱：「0000000000
    的手機是甲○○的，我和甲○○是同租在西寧南路七一巷三
    弄一號四樓的房子。」（見原審法院九十四年度訴字第九五
    七號卷第十六頁），核與被告於原審法院九十四年度訴字第
    九五七號案件審理中以證人身分證稱：我自九十四年二月份
    起與被告同居於西寧南路七一巷三弄一號四樓，除我等二人
    外，並無其他人一起居住，我當時無業，我亦不知被告職業
    為何。又0000000000號行動電話係我所使用，王斌賢於上述
    期間確曾打電話與我聯絡數十通等語（見原審卷第五七頁反
    面至第六○頁）相符。證人王斌賢於原審法院九十四年訴字
    第九五七號被告乙○○販賣第一級毒品案件審理時具結證稱
    ：「（你到底是跟甲○○買毒品還是跟被告買毒品？）應該
    是甲○○。」、「（為何你說應該是甲○○？）因為我一開
    始先認識甲○○，後來才認識被告即乙○○。」、「（所以
    你到底是跟甲○○聯絡要買毒品，還是跟被告聯絡買毒品？
    ）甲○○。」、「（你在九十四年三月七日被警察查獲你持
    有海洛因？）是的。」、「（為什麼被告在九十四年三月七
    日也被警查獲？）因為那天我打電話給甲○○，但毒品是被
    告乙○○拿出來的，因為那時我與被告乙○○在拿毒品時，
    同時被警察當場查獲。」（原審法院九十四年度訴字第九五
    七號卷第五三頁）、「（向甲○○購買毒品的頻率為何？
    ）一、兩天購買一次。」、「（是否每次都是乙○○交毒品
    給你？）不是每一次，有些是甲○○交給我的，乙○○交給
    我頻率，大約十次有一、兩次。」（原審法院九十四年度訴
    字第九五七號卷第五四頁）等語。可知被告與乙○○有共同
    販賣第一級毒品海洛因之行為，應屬非虛。
  (三)再查，本件查獲經過係王斌賢於九十四年三月七日凌晨，以
    前開方式購得海洛因一包（淨重○．○三公克）並交付價金
    五百元予被告後，旋於西園路一段二一二巷與梧州街口為警
    當場查獲，並扣得該包海洛因後，經王斌賢供出毒品來源，
    並利用上開公用電話撥打前揭行動電話號碼與賣主聯繫，經
    被告接聽，王斌賢即向其佯稱前所購得之海洛因不敷使用，
    欲再購買一千元。嗣數分鐘後，乙○○即現身於上開漢中街
    巷口而為警當場逮捕，然並未於其身上扣得欲販賣予王斌賢
    之海洛因，經員警詢問王斌賢，獲悉彼等之交易模式係由被
    告或乙○○事先將毒品黏貼於附近某處，員警乃帶同王斌賢
    與乙○○查看歷來交易之數個毒品放置地點後，在漢中街六
    之十八號前之攤位桌緣下方起獲黏貼其上之海洛因一包（淨
    重○．一五公克）等情，亦據證人王斌賢於原審法院上開前
    案審理時具結證稱：「（為什麼被告在九十四年三月七日也
    被警查獲？）因為那天我打電話給甲○○，但毒品是被告拿
    出來的，因為那時我與被告乙○○在拿毒品時，同時被警察
    當場查獲。」、「（你在被警察查獲時，你有告訴警方的毒
    品來源嗎？）有，我有當場告訴警察。」、「（警察因為你
    告訴他你的毒品來源，才抓被告乙○○的嗎？）對。」、「
    （你被警察查獲的當天，你是先被警察查獲後，警察叫你打
    電話給上源？）是的，我就打電話給甲○○，跟甲○○說要
    買毒品買一千元，後來乙○○就來了，我錢還沒有交給乙○
    ○，警察就直接抓乙○○。」、「（本件破案的毒品是誰供
    出處所？）在乙○○出來以後，被警察查獲後，我和乙○○
    一起走向攤位，警察從攤位下面就找出毒品。」、「（你剛
    剛說打電話給甲○○買毒品，有無約定交易地點？）我有告
    訴甲○○我所在地點，甲○○叫我到附近的巷口，被告約在
    十分鐘後就到了。」、「（三月七日被抓到前，是否有向甲
    ○○購買毒品？）有，當天是甲○○接的電話，甲○○送毒
    品給我，我是先買五百元，也是在漢中街巷口等，我買完後
    不到十五分鐘，就被警察抓到。」等語明確（原審法院九十
    四年度訴字第九五七號卷第五三頁至五五頁、第五七頁），
    核與證人即查獲員警謝政安於上開前案審理時證述：「（查
    獲情形為何？）當天凌晨○時二十分，在萬華區○○路○段
    二一二巷內，當場查獲王斌賢持有一級毒品海洛因一小包，
    王斌賢願意配合我們，我們循線查獲被告販賣海洛因。」、
    「（當時王斌賢如何說毒品的來源？）他說在他身上查獲的
    那包毒品是剛剛在漢中街向被告購買的。」、「（後來你們
    如何處理？）我們帶王斌賢到漢中街購買毒品的現場，到現
    場附近之後，我們叫王斌賢打電話給剛才購買的聯絡電話00
    00000000，証明剛才是跟對方購買，王斌賢在電話中跟對方
    說剛才只買○．一公克，不夠還要買一包。」、「（他們聯
    絡好之後，隔多久誰送毒品？）隔三到五分鐘，被告就下來
    漢中街六之十八號巷口，我們當時就在巷口的旁邊。」、「
    （被告下來時，如何知道被告是帶毒品下來？）我們當時帶
    王斌賢和王斌賢的女友，王斌賢坐在我們的車內，王斌賢的
    女友站在車外的巷口等，被告和王斌賢的女友交談毒品的交
    易。」、「（後來你們如何處理？）我們上前盤查被告，被
    告同意我們搜索他的身體，但沒有搜到何東西，後來我就把
    王斌賢帶到旁邊詢問，問他為何他所指證是跟被告購買，卻
    沒有搜到東西，王斌賢說之前他跟被告購買毒品的模式，被
    告會事先把毒品用雙面膠黏貼在附近的柱子或攤位上，我們
    帶同王斌賢、被告一起查看這幾個地方，後來在六之十八號
    前面的小吃攤位桌面底下查到一包海洛因，用雙面膠黏貼在
    上面。」、「（你們如何知道被告下來是要做什麼？）因為
    王斌賢說他跟被告購買很多次毒品，都是這種模式，而且王
    斌賢在車上跟我們說就是走過來這個人。」、「（後來找到
    毒品後，對於被告如何處理？）我們以現行犯逮捕。」、「
    （你們有無到被告住處看？）我們在現場一直問被告住在哪
    裡，被告不肯透露，我們在被告身上看到一副鑰匙，我們就
    一戶一戶試，半個小時候有試到某一戶樓下大門可以打開，
    我們問被告是否這個地方，被告不承認，門開了之後，我們
    帶被告上去查證，是西寧南路七一巷三弄一號四樓，進去後
    沒有搜到東西，據被告說還有一個同住的甲○○，當時已經
    跑了，我們就帶被告、王斌賢回警局作筆錄。」、「（後來
    你們去被告西寧南路家中，沒有搜到東西，西寧南路距離漢
    中街六之十八號巷口多遠？）從漢中街六之十八號巷走到底
    ，五、六十公尺，再左轉五公尺就到西寧南路。」、「（你
    們當時查獲黏貼毒品的地點距離被告與王斌賢女友交談的地
    點多遠？）六、七公尺。」等語相符（原審法院九十四年度
    訴字第九五七號卷第八○至八二頁），並有攤位現場照片、
    查獲之毒品照片及王斌賢所使用之前開公用電話照片在卷可
    參（九十四年度偵字第五九九六號卷第十一至十二頁、第五
    三頁、九十四年度偵字第九五二二號卷第十四至十六頁）。
    而被告甲○○與乙○○居住之上址西寧南路租住處，與前述
    查獲毒品之攤位距離甚近，且乙○○自租住處前往其為警逮
    獲之地點（即漢中街六之十八號巷口），其間必行經該攤位
    ，故乙○○及被告甲○○之租住處，與前述查獲毒品地點具
    有相當密接之地緣關係，此亦有卷附證人謝政安於原審法院
    前案審理時當庭所繪之現場位置圖可憑（原審法院九十四年
    度訴字第九五七號卷第八四頁）。倘被告確未曾與乙○○共
    同販賣海洛因予王斌賢，何以於王斌賢為警查獲後再次撥打
    上開行動電話號碼與被告聯繫加購海洛因後，乙○○竟旋於
    凌晨時分自上址租住處前往王斌賢與被告甲○○約定之漢中
    街六之十八號巷口交易地點，而為警當場逮獲，並於該巷內
    攤位扣得海洛因一包？是王斌賢所指證其於前述期間，以每
    一、二日一次、每次五百元至一千元不等之代價，連續向被
    告與乙○○購得海洛因多次，其交易模式係由被告甲○○提
    供上開行動電話，作為王斌賢與渠等聯繫購買毒品之用，而
    由王斌賢利用前述市內電話或公用電話，撥打該行動電話號
    碼，經被告或乙○○接聽，談妥交易價格並約定交易時間後
    ，推由其中一人先行以海洛因黏貼在上開漢中街巷口附近攤
    位桌面下方，隨即於約定時間前往上開巷口，向王斌賢收取
    該次價金後，再告以該次海洛因之放置地點，由王斌賢自行
    前往拿取之事實，堪以認定。
  (四)另證人王斌賢就向被告及乙○○購買毒品之次數，自警詢、
    偵查迄原審法院九十四年度訴字第九五七號審理中，或稱自
    九十四年一月間起至三月七日十二時止先後計有十七次或十
    八次，或稱自九十四年二月一日起至三月七日止有十七次，
    或謂九十四年二月一日起至九十四年三月七日先後有十次，
    或稱僅三次，有先後不同之陳述，惟對於與被告及乙○○係
    以事實欄所載之豪城餐廳所裝設之00000000及市內裝設0000
    0000號及00000000號市區公用電話與被告及乙○○所使用之
    0000000000行動電話為聯絡工具及以電話聯繫談妥交易並約
    定時間後，由其中一人先行將海洛因毒品黏貼在上開被告住
    處附近之漢口街巷口處之柱子或攤位桌面下，於向王斌賢收
    取價金後，再告以該海洛因放置地點完成交貨之交易方式等
    基本事實之陳述則始終前後一致。參以0000000000號行動電
    話之雙向通聯紀錄，該行動電話與00000000、00000000號電
    話或00000000號公用電話確有頻繁之電話通聯紀錄，甲○○
    雖於原審法院九十四年度訴字第九五七號審理中稱是邀請他
    去阿公店（即餐廳）捧場的電話，惟據證人王斌賢證稱係以
    上開電話聯繫購買毒品等語明確，查證人王斌賢所述其與被
    告及乙○○購買海洛因毒品交錢取貨地點之漢中街六之十八
    號巷口是小吃攤，其毗鄰亦是攤商市集，白天時間攤販聚集
    ，人潮往來頻繁不可能在日間以黏貼方式交易毒品，衡情應
    是利用深夜凌晨人跡稀少之時段進行交易，經詳核上開電話
    與行動電話，其中以夜間相互通聯紀錄為交易毒品時間較有
    可能，本件證人王斌賢所述因交易多次，記憶不清楚，被告
    及乙○○均否認犯罪，已難探求各次交易之確切時間，惟參
    酌上開電話之夜間雙向通聯紀錄，本院認被告與乙○○共同
    販賣毒品海洛因之時間，自九十四年二月間起至九十四年三
    月七日凌晨，即除王斌賢於經警查獲佯為購買該次之外，依
    罪疑唯輕之原則及證人王斌賢所述有十次，應認計有十次，
    各次販賣所得應以最低價額每次五百元認定之，計十次販賣
    共同所得應為五千元。
  (五)綜觀上情，被告自九十四年二月份起與乙○○共同租屋共居
    於西寧南路上址後，既與乙○○共同利用被告所提供之前揭
    行動電話，與王斌賢聯繫海洛因交易事宜，復推由其中一人
    出面將毒品先行置於上址租住處附近某處，再前往約定交易
    地點向王斌賢收取價款並告以該次海洛因放置處所，自應認
    被告與乙○○確有自九十四年二月份起，連續多次販賣第一
    級毒品予王斌賢之犯意聯絡及行為分擔。被告空言否認犯行
    ，所辯不足採信。
  (六)至證人王斌賢於警訊、偵查及原審審理時，就其交易對象為
    被告或乙○○，抑或被告與乙○○二人、出面取款及交付毒
    品之人均為被告或兼有乙○○、其次數及頻率如何等節，所
    述縱略有出入，惟其就撥打上開行動電話號碼後，被告曾出
    面取款並告知毒品放置地點等基本事實之陳述始終相符，且
    其與被告及乙○○間並無怨隙，實無設詞攀誣之理。其陳述
    縱有所歧異，亦無礙於其證言之可信性，仍得據為被告有與
    乙○○共同販賣海洛因犯行之認定。至乙○○於原審法院九
    十四年度訴字第九五七號案件審理時雖否認參與本件犯行，
    並供稱並無使用上開行動電話，亦不知賃屋共居之本案被告
    有無販賣毒品云云，惟本案攸關其個人利害，難期據實陳述
    ，此部分證言應屬迴護及避就之詞，自不足採為有利於被告
    之證據。
  (七)末查被告雖矢口否認販賣海洛因，致本院無從得知被告與乙
    ○○購入海洛因之確實價格。且販賣海洛因係屬違法行為，
    非可公然為之，又無論瓶裝或紙包之海洛因，均可任意分裝
    增減其份量，而每次買賣之價量，亦隨時依雙方關係之深淺
    、當時之資力、需求程度及對行情之認知等因素，機動調整
    ，故販賣之利得，除經被告坦承犯行，或價量俱臻明確外，
    委難查得實情。然政府對毒品非法交易向來查禁森嚴，重罰
    而不寬貸，此應為智慮健全之成年人所得知悉，且海洛因價
    格昂貴，取得不易，凡為販賣者，苟非有利可圖，應無甘冒
    遭查緝法辦施以重刑之風險而平白無故為他人取得海洛因之
    理。是被告與乙○○共同販賣海洛因予王斌賢並從中賺取買
    賣價差牟利之意圖及事實，亦堪認定。
  (八)綜上，被告所辯尚難採信。本件事證明確，被告與乙○○自
    九十四年二月一日起至同年三月七日止，共同連續意圖營利
    ，販賣海洛因予王斌賢十次之犯行洵堪認定，應予依法論科
    。
三、論罪適用之法律：
  (一)按海洛因係毒品危害防制條例第二條第二項第一款所列之第
    一級毒品。核被告於九十四年二月一日至三月七日凌晨十二
    時二十分許，販賣海洛因之所為，係犯毒品危害防制條例第
    四條第一項販賣第一級毒品罪。另王斌賢為警查獲後，王斌
    賢為配合警方追查上手，並無購買之真意，而佯稱以欲再加
    購海洛因，被告甲○○與乙○○因之著手將海洛因黏貼於前
    述攤位，欲販賣予王斌賢，核被告此部分所為係犯同條第六
    項、第一項販賣第一級毒品未遂罪（最高法院九十一年度台
    上字第五七二○號判決參酌），其持有海洛因之低度行為，
    應為販賣海洛因之高度行為所吸收，不另論罪。
  (二)又被告甲○○與乙○○間就前揭犯行有犯意聯絡及行為分擔
    ，為共同正犯。又被告犯罪後刑法於九十五年七月一日修正
    公佈施行，刑法第五十六條連續犯規定業已刪除，依修正後
    之刑法已刪除刑法連續犯之規定，則被告所犯上述各罪應依
    數罪併罰論斷之，比較新舊法之規定，修正後之規定並非較
    有利於被告，應適用修正前刑法第五十六條連續犯之規定。
    是被告先後多次犯行，時間緊接，所犯係構成要件相同之罪
    名，顯係基於概括犯意為之，雖有既遂、未遂之別，仍成立
    連續犯，依修正前刑法第五十六條規定論以一販賣第一級毒
    品既遂罪，並就罰金刑部分加重其刑（販賣第一級毒品法定
    刑為死刑或無期徒刑部分，依法不得加重）。
  (三)又修正前刑法第五十九條規定，犯罪之情狀可憫恕者，得酌
    量減輕其刑，而新修正刑法第五十九條規定犯罪之情狀顯可
    憫恕認科以最低刑仍嫌過重者，得酌量減輕其刑，增列文字
    將適用條件予以明文化。而修正前刑法第六十四條第二項規
    定，死刑減輕者，為無期徒刑或十五年以下十二年以上有期
    徒刑，第六十五條第二項規定無期徒刑減輕者為七年以上有
    期徒刑，惟修正刑法第六十四條第二項死刑減輕者為無期徒
    刑，第六十五年第二項規定，無期徒刑減輕者為二十年以下
    十五年以上有期徒刑，行為後新刑法對於死刑與無期徒刑減
    輕其刑之規定有變更，比較新舊刑法之規定，以修正前之刑
    法第五十九條、第六十四條第二項、第六十五條第二項之規
    定，有利於被告，爰適用修正前刑法第五十九條、第六十四
    條第二項、第六十五條第二項之規定。
四、原審認被告連續販賣第一級毒品犯行事證明確，而予論罪科
    刑，固非無見，惟查：按沒收物之執行完畢與沒收物之不存
    在，並非一事，因犯罪依法必須沒收之物，雖已於共犯中之
    一人確定判決諭知沒收，並已執行完畢，對於其他共犯之判
    決，仍應宣告沒收（最高法院六十五年度第五次刑事總會決
    議）。本件扣案毒品及犯罪所得五千元，雖已於共犯乙○○
    該案確定判決中諭知沒收，惟於本案中仍應宣告沒收，原判
    決未為沒收之諭知，容有未洽。被告之選任辯護人上訴意旨
    雖稱證人王斌賢究竟對於向乙○○或被告聯絡購買毒品，交
    易之對象及次數前後證述不一，依其證言，其稱以台北市萬
    華區○○○路○段一五七號前編號為0000000號（電話號碼
    為00000000）之公用電話於九十四年二月間至少撥打000000
    0000電話聯絡購買海洛因毒品三次，然據卷內通聯調閱查詢
    單顯示00000000之電話號碼僅於九十四年二月十七日與0000
    000000之電話聯絡一次，證人所述顯有可疑及嚴重瑕疵，不
    足為被告有罪之認定。查證人王斌賢對於向被告及乙○○購
    買毒品之次數，雖前後有不同之陳述，惟對於與被告及乙○
    ○係以事實欄所載之豪城餐廳所裝設之00000000號、市內裝
    設之00000000號及00000000號市區公用電話與被告及乙○○
    所使用之0000000000行動電話為聯絡工具及以電話聯繫談妥
    交易並約定時間後，由其中一人先行將海洛因毒品黏貼在上
    開被告住處附近之漢口街巷口處之柱子或攤位桌面下，於向
    王斌賢收取價金後，再告以該海洛因放置地點完成交貨之交
    易方式等基本事實之陳述則始終前後一致。參以0000000000
    號行動電話之雙向通聯紀錄，該行動電話與00000000、0000
    0000號電話或00000000號公用電話確有頻繁之電話通聯紀錄
    ，本院認以夜間之電話通聯紀錄為聯絡交易毒品時間，已詳
    如前述，堪認證人王斌賢之證言屬實。上訴意旨另以證人王
    斌賢於九十四年三月二十四日之警詢陳稱該聯絡用以購買毒
    品設於臺北市萬華區○○○路○段一五七號前編號0000000
    號（電話號碼為00000000）之公用電話於九十四年二月四日
    至二十八日共三次，都是以同上方式聯絡購買毒品，但調閱
    之電話通聯僅有一次云云，經詳閱該次警詢，是查證證人九
    十四年三月七日第一次警詢對於向共同被告乙○○交易毒品
    之聯絡方式，都是打0000000000號電話聯絡及以在台北市○
    ○區○○街六之十八號前攤位桌下黏貼毒品交付方法均相同
    ，其中雖確認使用之公共電話外，別於同年三月三十一日第
    三次警詢後證述有利用豪城餐廳所裝設之市內電話也聯絡購
    買毒品，經詳核調閱之電話通聯記錄，在二月間確有多筆通
    聯記錄相符，警詢筆錄所載相同之購毒聯絡方式，應僅是就
    打0000000000號電話購買毒品一節略記載而已，並僅以該公
    用電話聯絡，選任辯護人斷章取義，辯稱九十四年二月間都
    是以前公用電話聯絡與卷內通聯記錄不符，指稱證人之證言
    有瑕疵，主張被告無罪，為無理由，惟原判決既有上開可議
    而無可維持，自應由本院予以撤銷改判。爰審酌被告販賣第
    一級毒品供人施用以牟利，戕害他人身心健康，犯後復否認
    犯行，惟被告於本案既僅販賣海洛因予王斌賢一人，而所售
    數量亦甚微，犯罪所得非鉅，較諸販賣毒品予不特定之多數
    人施用，顯然有別，被告犯罪之情狀堪予憫恕，科以法定最
    低度之刑猶嫌過重，爰依刑法第五十九條規定酌減其刑，量
    處如主文第二項所示之刑。扣案之海洛因二包（驗後淨重各
    ○．○三公克、○．一五公克）係屬查獲之第一級毒品，依
    毒品危害防制條例第十八條第一項前段沒收銷燬之；包裹海
    洛因之外包裝二只，係被告與乙○○所有、供包裝其等所販
    賣之海洛因所用之物，均應依同條例第十九條第一項沒收之
    。至被告販賣海洛因所得五千元，依同條例第十九條第一項
    宣告沒收，如全部或一部不能沒收時，以其財產抵償之。
據上論斷，應依刑事訴訟法第369條第1項前段、第364條、第299
條第1項前段，毒品危害防制條例第4條第1項、第18條第1項前段
、第19條第1項，刑法第2條第1項、第11條前段、第28條、修正
前刑法第56條、第59條、第64條第2項、第65條第2項，判決如主
文。
本案經檢察官吳慧蘭到庭執行職務。
中　　華　　民　　國　　96　　年　　7 　　月　　24　　日
　　　　　　　　　刑事第五庭審判長法　官  吳　敦
  　　　　　　　　　　　　　　　　法  官  陳祐治
        　　　　　　　　　　　　　法  官  吳啟民
以上正本證明與原本無異。
如不服本判決，應於收受送達後十日內向本院提出上訴書狀，其
未敘述上訴之理由者並得於提起上訴後十日內向本院補提理由書
（均須按他造當事人之人數附繕本）。
                                  書記官  江采廷
中　　華　　民　　國　　96　　年　　7 　　月　　25　　日
 附表
┌─────┬─────┬─────┐┌─────┬─────┬─────┐
│ 日期     │ 時間     │ 發話電話 ││ 日期     │ 時間     │ 發話電話 │
├─────┼─────┼─────┤├─────┼─────┼─────┤
│2005/02/01│11：49：30│00000000  ││2005/02/06│21：59：51│00000000  │
│          ├─────┼─────┤├─────┼─────┼─────┤
│          │15：40：27│00000000  ││2005/02/07│13：59：26│00000000  │
│          ├─────┼─────┤├─────┼─────┼─────┤
│          │21：53：40│00000000  ││2005/02/08│12：23：15│00000000  │
├─────┼─────┼─────┤│          ├─────┼─────┤
│2005/02/02│11：09：50│00000000  ││          │12：30：58│00000000  │
│          ├─────┼─────┤│          ├─────┼─────┤
│          │12：09：10│00000000  ││          │12：40：22│00000000  │
│          ├─────┼─────┤│          ├─────┼─────┤
│          │16：41：17│00000000  ││          │20：23：30│00000000  │
│          ├─────┼─────┤│          ├─────┼─────┤
│          │17：20：09│00000000  ││          │23：38：05│00000000  │
│          ├─────┼─────┤├─────┼─────┼─────┤
│          │19：25：13│00000000  ││2005/02/09│00：46：42│00000000  │
├─────┼─────┼─────┤│          ├─────┼─────┤
│2005/02/03│15：35：28│00000000  ││          │01：35：44│00000000  │
│          ├─────┼─────┤├─────┼─────┼─────┤
│          │20：19：54│00000000  ││2005/02/10│18：29：20│00000000  │
│          ├─────┼─────┤├─────┼─────┼─────┤
│          │21：06：20│00000000  ││2005/02/11│12：41：00│00000000  │
│          ├─────┼─────┤│          ├─────┼─────┤
│          │21：25：09│00000000  ││          │14：17：11│00000000  │
│          ├─────┼─────┤│          ├─────┼─────┤
│          │21：41：31│00000000  ││          │18：00：52│00000000  │
│          ├─────┼─────┤├─────┼─────┼─────┤
│          │22：02：48│00000000  ││2005/02/13│17：45：54│00000000  │
├─────┼─────┼─────┤├─────┼─────┼─────┤
│2005/02/04│17：34：34│00000000  ││2005/02/14│13：57：16│00000000  │
│          ├─────┼─────┤│          ├─────┼─────┤
│          │20：55：17│00000000  ││          │22：03：30│00000000  │
├─────┼─────┼─────┤│          ├─────┼─────┤
│2005/02/05│19：22：29│00000000  ││          │22：24：04│00000000  │
│          ├─────┼─────┤├─────┼─────┼─────┤
│          │20：12：11│00000000  ││2005/02/15│13：02：08│00000000  │
│          ├─────┼─────┤│          ├─────┼─────┤
│          │23：35：48│00000000  ││          │15：20：32│00000000  │
└─────┴─────┴─────┘└─────┴─────┴─────┘
┌─────┬─────┬─────┐ ┌─────┬─────┬─────┐
│ 日期     │ 時間     │ 發話電話 │ │ 日期     │ 時間     │ 發話電話 │
├─────┼─────┼─────┤ ├─────┼─────┼─────┤
│2005/02/15│15：21：15│00000000  │ │2005/02/22│17：36：52│00000000  │
│          ├─────┼─────┤ ├─────┼─────┼─────┤
│          │17：38：47│00000000  │ │2005/02/24│18：32：12│00000000  │
│          ├─────┼─────┤ │          ├─────┼─────┤
│          │17：46：05│00000000  │ │          │18：37：43│00000000  │
│          ├─────┼─────┤ ├─────┼─────┼─────┤
│          │20：16：26│00000000  │ │2005/02/25│20：18：30│00000000  │
│          ├─────┼─────┤ │          ├─────┼─────┤
│          │20：29：51│00000000  │ │          │21：29：08│00000000  │
│          ├─────┼─────┤ │          ├─────┼─────┤
│          │20：59：44│00000000  │ │          │22：06：21│00000000  │
│          ├─────┼─────┤ ├─────┼─────┼─────┤
│          │23：01：44│00000000  │ │2005/02/26│12：11：49│00000000  │
├─────┼─────┼─────┤ │          ├─────┼─────┤
│2005/02/17│14：06：02│00000000  │ │          │20：11：53│00000000  │
│          ├─────┼─────┤ │          ├─────┼─────┤
│          │14：39：32│00000000  │ │          │20；20：08│00000000  │
│          ├─────┼─────┤ ├─────┼─────┼─────┤
│          │15：13：30│00000000  │ │2005/02/27│14：32：10│00000000  │
│          ├─────┼─────┤ ├─────┼─────┼─────┤
│          │15：31：51│00000000  │ │2005/02/28│16：17：17│00000000  │
│          ├─────┼─────┤ │          ├─────┼─────┤
│          │19：09：45│00000000  │ │          │17：00：30│00000000  │
│          ├─────┼─────┤ │          ├─────┼─────┤
│          │19：17：32│00000000  │ │          │17：29：38│00000000  │
├─────┼─────┼─────┤ │          ├─────┼─────┤
│2005/02/18│11：22：02│00000000  │ │          │23：44：46│00000000  │
├─────┼─────┼─────┤ ├─────┼─────┼─────┤
│2005/02/19│20：12：41│00000000  │ │2005/03/01│20：37：15│00000000  │
│          ├─────┼─────┤ ├─────┼─────┼─────┤
│          │20：49：47│00000000  │ │2005/03/02│00：51：41│00000000  │
├─────┼─────┼─────┤ │          ├─────┼─────┤
│2005/02/21│07：33：43│00000000  │ │          │23：29：26│00000000  │
│          ├─────┼─────┤ ├─────┼─────┼─────┤
│          │22：37：03│00000000  │ │2005/03/03│07：24：59│00000000  │
├─────┼─────┼─────┤ │          ├─────┼─────┤
│2005/02/22│12：14：16│00000000  │ │          │07：31：36│00000000  │
└─────┴─────┴─────┘ └─────┴─────┴─────┘
┌─────┬─────┬─────┐ ┌─────┬─────┬─────┐
│ 日期     │ 時間     │ 發話電話 │ │ 日期     │ 時間     │ 受話電話 │
├─────┼─────┼─────┤ ├─────┼─────┼─────┤
│2005/03/03│07：34：14│00000000  │ │2005/02/01│16：41：02│00000000  │
│          ├─────┼─────┤ ├─────┼─────┼─────┤
│          │17：36：02│00000000  │ │2005/02/15│18：02：44│00000000  │
├─────┼─────┼─────┤ ├─────┼─────┼─────┤
│2005/03/04│16：45：20│00000000  │ │2005/02/17│14：41：21│00000000  │
├─────┼─────┼─────┤ ├─────┼─────┼─────┤
│2005/03/05│05：15：12│00000000  │ │2005/02/27│15：15：37│00000000  │
│          ├─────┼─────┤ ├─────┼─────┼─────┤
│          │05：24：50│00000000  │ │2005/03/01│12：16：37│00000000  │
│          ├─────┼─────┤ ├─────┼─────┼─────┤
│          │17：06：22│00000000  │ │2005/03/07│21：47：36│00000000  │
│          ├─────┼─────┤ └─────┴─────┴─────┘
│          │17：26：48│00000000  │
├─────┼─────┼─────┤
│2005/03/06│23：28：50│00000000  │
└─────┴─────┴─────┘
附錄：本案論罪科刑法條全文
毒品危害防制條例第4條：
製造、運輸、販賣第一級毒品者，處死刑或無期徒刑；處無期徒
刑者，得併科新台幣一千萬元以下罰金。
製造、運輸、販賣第二級毒品者，處無期徒刑或七年以上有期徒
刑，得併科新台幣七百萬元以下罰金。
製造、運輸、販賣第三級毒品者，處五年以上有期徒刑，得併科
新台幣五百萬元以下罰金。
製造、運輸、販賣第四級毒品者，處三年以上十年以下有期徒刑
，得併科新台幣三百萬元以下罰金。
製造、運輸、販賣專供製造或施用毒品之器具者，處一年以上七
年以下有期徒刑，得併科新台幣一百萬元以下罰金。
前五項之未遂犯罰之。
